【裁判字號】    98,訴,1154
【裁判日期】    980430
【裁判案由】    毒品危害防制條例
【裁判全文】
臺灣板橋地方法院刑事判決              98年度訴字第1154號
公  訴  人  臺灣板橋地方法院檢察署檢察官
被      告  甲○○
上列被告因毒品危害防制條例案件，經檢察官提起公訴（98年度
毒偵字第633 號），經被告於準備程序中就起訴事實為有罪之陳
述，經告知簡式審判程序之旨，並聽取當事人之意見後，經合議
庭裁定由受命法官獨任行簡式審判程序，本院判決如下：
    主    文
甲○○施用第一級毒品，累犯，處有期徒刑柒月。扣案海洛因（
驗餘淨重零點壹玖肆伍公克）沒收銷燬之，包裝袋壹個沒收。
    事    實
一、甲○○於民國91年間因(1)施用毒品案件，經臺灣臺北地方法
    院以91年度毒聲字第829 號裁定送勒戒處所觀察、勒戒後，
    認無繼續施用毒品傾向，於91年5 月8 日執行完畢，由臺灣
    臺北地方法院檢察署檢察官於91年7 月18日以91年度毒偵字
    第721 號為不起訴處分確定。於同年間因(2)竊盜案件，經本
    院以91年度易字第2222號判決判處有期徒刑7 月確定。於92
    年間因(3)竊盜案件，經本院以92年度易字第2705號判決判處
    有期徒刑8 月確定，於同年間因(4)施用毒品案件，經本院以
    92 年 度毒聲字第1168號裁定送觀察、勒戒後，認有繼續施
    用毒品之傾向，經本院以92年度毒聲字第1592號裁定令入戒
    治處所強制戒治，後經本院以92年度毒聲字第3883號裁定停
    止戒治，所餘期間付保護管束，於93年5 月10日保護管束期
    滿執行完畢，並由檢察官提起公訴，經本院以92年度訴字第
    1878號判決判處有期徒刑7 月確定，並經本院以93年度聲字
    第21號裁定更正其刑為有期徒刑8 月確定，前開(3)、(4)2 罪
    應裁定應執行有期徒刑1 年2 月，與(2)接續執行，於94年7
    月26日縮刑期滿執行完畢。於95年間因(5)施用毒品案件，經
    本院以95年度訴字第2797號判決判處有期徒刑10月確定，並
    經減刑為有期徒刑5 月，於96年間因(6)竊盜案件，經本院以
    96年度易字第911 號判決判處有期徒刑3 月（2 罪）、4 月
    （4 罪）、7 月，應執行有期徒刑2 年4 月確定，後經減刑
    為有期徒刑1 月又15日（2 罪）、2 月（4 罪）、3 月又15
    日，應執行有期徒刑1 年2 月確定，前開(5)、(6)2 罪接續執
    行，於97年9 月13日縮刑期滿執行完畢。詎仍不知警惕，基
    於施用第1 級毒品海洛因之犯意，於98年1 月15日上午，在
    臺北縣板橋市○○○路附近某處，以注射方式施用第1 級毒
    品海洛因1 次。嗣於同年月16日中午12時45分許，在臺北縣
    板橋市○○路375 巷巷口為警查獲，並扣得第1 級毒品海洛
    因（淨重0.1960公克，取0.0015公克鑑析用罄，餘0.1945公
    克），及其所有裝盛前開海洛因以供其日後施用之包裝袋1
    個。
二、案經臺北市政府警察局中正第一分局移送臺灣板橋地方法院
    檢察署檢察官偵查起訴。
    理    由
一、本件被告所犯係死刑、無期徒刑、最輕本刑為3 年以上有期
    徒刑以外之罪，其於準備程序中就被訴事實為有罪之陳述，
    經法官告知簡式審判程序之旨，並聽取公訴人、被告之意見
    後，依刑事訴訟法第273 條之1 第1 項規定，經本院合議庭
    裁定，由受命法官獨任進行簡式審判程序審理，核先敘明。
二、被告甲○○於檢察官偵查中及本院審理時對前揭犯罪事實坦
    承不諱，又被告於98年1 月16日為警採集之尿液，經送臺灣
    尖端先進生技醫藥股份有限公司檢驗結果，呈鴉片類（嗎啡
    、可待因）陽性反應一情，有臺北市政府警察局偵辦毒品案
    件尿液檢體委驗單、臺灣尖端先進生技醫藥股份有限公司濫
    用藥物檢驗報告各1 份在卷可佐，足認被告前開自白與事實
    相符，堪信為真。再被告於91年間因施用毒品案件，經臺灣
    臺北地方法院以91年度毒聲字第829 號裁定送勒戒處所觀察
    、勒戒後，認無繼續施用毒品傾向，於91年5 月8 日執行完
    畢，由臺灣臺北地方法院檢察署檢察官於91年7 月18日以91
    年度毒偵字第721 號為不起訴處分確定。又於92年間因施用
    毒品案件，經本院以92年度毒聲字第1168號裁定送觀察、勒
    戒後，認有繼續施用毒品之傾向，經本院以92年度毒聲字第
    1592號裁定令入戒治處所強制戒治，後經本院以92年度毒聲
    字第3883號裁定停止戒治，所餘期間付保護管束，至93年5
    月10日保護管束期滿執行完畢等情，有臺灣高等法院被告前
    案紀錄表1 份在卷可憑，被告於強制戒治執行完畢釋放後5
    年內再犯本件毒品危害防制條例第10條第1 項施用第1 級毒
    品罪毒品罪，核與同條例第23條第2 項所定相符，自應依法
    訴追。本件事證明確，被告犯行洵堪認定，自應依法論。
三、按海洛因為毒品危害防制條例第2 條第2 項第1 款所定之第
    1 級毒品。是核被告所為，係犯毒品危害防制條例第10條第
    1 項之施用第1 級毒品罪。被告因施用而持有第1 級毒品海
    洛因之低度行為，為施用行為所吸收，係不罰之前行為，不
    另論罪。被告有如事實欄所示之論罪科刑及執行完畢情形，
    有臺灣高等法院被告前案紀錄表1 份附卷可稽，其於徒刑執
    行完畢後，5 年以內再故意犯本件有期徒刑以上之罪，為累
    犯，應依刑法第47條第1 項之規定加重其刑。爰審酌被告前
    因施用毒品案件，業經觀察、勒戒及強制戒治併論罪科刑，
    仍未能戒除施用毒品惡習，再犯本件施用毒品犯行，顯見其
    意志不堅，委無足取，併衡其犯罪動機、目的、所犯施用毒
    品犯行究為自戕行為，及被告犯罪後坦承犯行，態度尚可等
    一切情狀，量處如主文所示之刑。扣案海洛因（淨重0.1960
    公克，取0.0015公克鑑析用罄，餘0.1945公克）屬第1 級毒
    品，不問屬於被告所有與否，應依毒品危害防制條例第18條
    第1 項前段沒收銷燬之，至裝盛前開海洛因之包裝袋1 個，
    既可與其內毒品海洛因分別秤重（有交通部民用航空局航空
    醫務中心98年2 月4 日航藥鑑字第0980347 號鑑定書1 份在
    卷可參），即無難以析離而無法個別宣告沒收之情事（參最
    高法院92年度臺上字第6911號判決意旨），而前開包裝袋為
    被告所有，供其裝盛海洛因以避免裸露、逸出及潮濕並便於
    被告日後施用海洛因之用，業經被告供承在卷，均屬犯罪預
    備之物，應依刑法第38條1 項第2 款宣告沒收。
據上論斷，應依刑事訴訟法第273 條之1 第1 項、第299 條第1
項前段，毒品危害防制條例第10條第1 項、第18條第1 項前段，
刑法第11條前段、第47條第1 項前段、第38條1 項第2 款，判決
如主文。
本案經檢察官鄭潔如到庭執行職務。
中    華    民    國    98    年    4     月    30    日
                      刑事第十五庭  法  官  何燕蓉
此正本與原本無異。
如不服本判決，應於判決送達後十日內敘明上訴理由，向本院提
出上訴狀（應附繕本），上訴於臺灣高等法院。
                                    書記官  李崇文
中    華    民    國    98    年    5     月    4     日
附錄本案論罪科刑法條全文：
毒品危害防制條例第10條
施用第一級毒品者，處 6 月以上 5 年以下有期徒刑。
施用第二級毒品者，處 3 年以下有期徒刑。


司法院資訊處製作；財團法人民間司法改革基金會備份。
